臺灣臺中地方法院刑事判決　　　　　　　　　　　　九十三年度訴字第二七五一號
　　公　訴　人　臺灣臺中地方法院檢察署檢察官
　　被　　　告　乙○○
右列被告因偽造文書等案件，經檢察官提起公訴（九十三年度偵字第一八０九０號）
，本院合議庭裁定由受命法官獨任進行簡式審判程序，判決如左：
    主  文
乙○○行使偽造私文書，足以生損害於他人，處有期徒刑參月，如易科罰金，以參佰
元折算壹日，偽造「甲○○」名義之印章壹顆及如附表一所示偽造「甲○○」之印文
及署押均沒收；又連續行使偽造私文書，足以生損害於公眾及他人，處有期徒刑陸月
，如易科罰金，以參佰元折算壹日，扣案如附表二所示之物均沒收。應執行有期徒刑
捌月，如易科罰金，以參佰元折算壹日；緩刑肆年；偽造「甲○○」名義之印章壹顆
、如附表一所示偽造「甲○○」之印文及署押及扣案如附表二所示之物均沒收。
    事實及理由
一、事實部分：
    乙○○意圖為自己不法之所有，於民國九十年六月十八日在臺中市○○路上某便
    利商店，見甲○○所有之國民身分證遺失於店內斯時由店員所保管，竟向不知情
    之店員謊稱該國民身分證係伊所遺失而冒領，並變易持有之意思為所有，予以侵
    占入己（所涉侵占遺失物罪已罹於追訴權時效，不另為免訴之諭知）。乙○○取
    得前揭甲○○國民身分證後，復基於偽造暨行使偽造私文書之犯意，於翌日即九
    十年六月十九日，未經甲○○本人同意，在臺中市○○路上之刻印店，委託不知
    情之刻印店成年人員偽刻甲○○名義之印章一枚（未扣案）後，連同上開國民身
    分證影本，持向位於臺中市○區○○路一段三０八號之台新國際商業銀行（下稱
    台新銀行）開設存款帳戶，在足以為表彰甲○○本人申請帳戶用意之台新銀行往
    來印鑑暨資料卡上印鑑欄及戶名（負責人）親筆簽名欄內，均偽造甲○○之印文
    及署名各一枚，並於金融卡申請書上領取人欄及申請人（存戶）欄內，均偽造甲○○之印文及署名各一枚，於該金融卡申請書上活期（儲蓄）存款帳戶欄上偽造
    甲○○之印文一枚（合計共偽造甲○○之印文五枚及署名四枚），以偽造甲○○
    申辦開戶之申請文書，連同上開國民身分證正反面影本，持交台新銀行而行使上
    開偽造之私文書，該銀行隨即核准其開戶申請而開設甲○○名義之帳號0000
    0000000000號之帳戶，乙○○並申領得存摺簿及金融卡供己自用，足
    以生損害於甲○○本人利益及台新銀行對於金融管理之正確性。
二、乙○○因經商失敗心生貪念，竟另行基於意圖供行使之用而偽造汽車往來客票及
    偽造私文書之概括犯意，自九十三年七月十五日起至同年八月六日止，以其事先
    購得之交通部臺灣區○道○○○路局之回數票證十張及其所有之掃瞄器、光碟片
    、膠水、粉紅色螢光筆、美工刀等物，連續在其位於臺中市○○區○○街四十三
    號七樓住處，將真正之回數票證作為樣本置於掃瞄器掃瞄後存入電腦，再以排版
    軟體模擬修正，透過雷射彩色印表機印製後，以美工刀剪裁，並用膠水以十張加
    收據為一本黏貼，黏貼處以粉紅色螢光筆塗成與真正回數票證相同之樣式，以此
    方式偽造交通部臺灣區○道○○○路局小型車回數票共計一千二百張及國道高速
    公路局購票收據十二張；復基於意圖為自己不法所有及行使上開偽造購票收據之
    私文書之概括犯意，於九十三年八月一日起在雅虎奇摩及ｅＢＡＹ之拍賣網站上
    張貼標題謊稱「公司發不出薪水，拿回數票求現以六五折減價大拍賣」等語，公
    開標售偽造之回數票證，嗣有網路上名為戊○○、癸○○、丁○○、辛○○、丙○○、子○○、壬○○、己○○等人誤信為真正之回數票，致使其等陷於錯誤而
    上網競標出價標購，待乙○○與買主戊○○等人以電子郵件聯絡後，先由戊○○
    等人以每百張一本為單位，金額自新台幣（下同）三千四百元至三千六百元不等
    ，依購買張數多寡換算買價後分別匯入至乙○○所開立之彰化銀行台中分行、帳
    號00000000000000之帳戶或前揭甲○○之帳戶後，再由乙○○以
    郵寄方式寄送上開偽造之回數票證及購票收據給戊○○等人收執，以該購票收據
    表示回數票證確向交通部臺灣區○道○○○路局所購買之意而行使之，足生損害
    戊○○等人之利益及交通部臺灣區○道○○○路局對於交通管理之正確性，總計
    乙○○以此方式獲利達三萬四千四百十元。嗣因子○○及丙○○之夫林展生使用
    自乙○○購得之偽造回數票證而為警查獲後，供出來源，為警循線持搜索票前往
    乙○○上開住處搜索而當場查獲，並扣得乙○○所有供上開犯行所用之回數票證
    真品十張、偽造回數票證資料光碟一片、掃瞄器一部、美工刀五支、螢光筆一支
  、膠水一瓶、台新銀行金融卡一張及偽造回數票證八百八十九張。
二、本件被告乙○○所犯係死刑、無期徒刑、最輕本刑為三年以上有期徒刑以外之罪
    ，其於準備程序中就被訴事實為有罪之陳述，經告知簡式審判程序之旨，並聽取
    公訴人及被告之意見後，本院合議庭認為適宜而裁定由受命法官獨任進行簡式審
    判程序。
三、本案證據：
    (一)證人甲○○（見偵字第三一七三號卷第一七頁至第一九頁）、子○○（見聲搜
      字卷第一０頁至第一三頁、見偵字第三一七三號卷第一九０頁至第一九一頁）
      、蔡博凱（見偵字第三一七三號卷第二七頁至第二九頁）、丙○○（見聲搜字
      卷第四九頁至第五０頁）、張峰誌（見聲搜字卷第一四頁至第一五頁）、鄭文
      慧（見聲搜字卷第五一頁）、辛○○（見本院卷）、戊○○（見本院卷）、壬○○（見本院卷）、林展生（見聲搜字卷第四七頁至第四八頁）等人之證述。
    (二)偽造甲○○名義之台新銀行往來印鑑暨資料卡及金融卡申請書影本各一紙（見
      本院卷）。
    (三)永豐紙業股份有限公司函覆之鑑識結果（見聲搜字卷第八八頁至第九０頁、本
      院卷）。
    (四)提領匯款照片二張（見偵字第三一七三號卷第三八頁至第三九頁）及宅急便託
      運單一紙（見聲搜字卷第三一頁）。
    (五)客戶資料表一張（見偵字第三一七三號卷第四０頁）。
    (六)扣案光碟列印畫面一份（見偵字第三一七三號卷第四三頁至第五八頁）。
    (七)網頁及電子郵件內容列印資料一份（見聲搜字卷第二一頁至第二九頁、第五八
      頁至第六三頁、偵字第三一七三號卷第七二頁至第一八四頁）、電子郵件申請
      人基本資料及ＩＰ用戶資料一份（見聲搜字卷第三四頁至第四三頁）。
    (八)存摺內頁及之交易往來明細表各一份（見偵字第三一七三號卷第三四頁至第三
      七頁、第二三頁至第二六頁）。
    (九)回數票證真品十張、光碟一片、掃瞄器一部、美工刀五支、螢光筆一支、膠水
      一瓶、台新銀行金融卡一張及偽造之回數票證八百八十九張扣案可證。
    (十)被告還款單據一份（見偵查卷第一九三頁至第一九四頁）。
    (十一)被告之自白。
    (十二)臺灣高等法院被告全國前案紀錄表一份。
四、應依刑事訴訟法第二百七十三條之一第一項、第二百九十九條第一項前段、第三
    百十條之二、第四百五十四條第一項，刑法第五十六條、第二百十六條、第二百
    十條、第二百零三條、第三百三十九條第一項、第五十五條、第四十一條第一項
    前段、第二項、第五十一條第五款、第七十四條第一款、第二百十九條、第三十
    八條第一項第二款，罰金罰鍰提高標準條例第一條前段、第二條，判決如主文。
五、如不服本判決，應於判決送達後十日內，向本院提出上訴狀（須附繕本），上訴
    於臺灣高等法院臺中分院。
本案經檢察官庚○○到庭執行職務
中      華      民      國    九十三    年     十二     月      一      日
                                     臺灣臺中地方法院刑事第八庭
                                          法  官   吳  崇  道
右正本證明與原本無異。
如不服本判決，應於判決送達後十日內向本院提出上訴狀，上訴於臺灣高等法院臺中
分院( 須附繕本 )。
                                          書記官
中      華      民      國    九十三    年     十二     月      三      日
附表：
一、在台新國際商業銀行往來印鑑暨資料卡上印鑑欄及戶名（負責人）親筆簽名欄內
    偽造「甲○○」之印文及署押各壹枚，及在台新國際商業銀行金融卡申請書上領
    取人欄及申請人（存戶）欄內偽造「甲○○」之印文及署押各壹枚、活期（儲蓄
    ）存款帳戶欄上偽造甲○○之印文壹枚（合計偽造「甲○○」之印文伍枚及署押
    肆枚）。
二、扣案之交通部臺灣區○道○○○路局回數票證真品拾張、偽造回數票證資料光碟
    壹片、掃描器壹部、美工刀伍支、螢光筆壹支、膠水壹瓶、台新國際商業銀行金
    融卡壹張及偽造之回數票證捌百捌拾玖張。
附錄論罪科刑法條
刑法第二百十條
偽造、變造私文書，足以生損害於公眾或他人者，處五年以下有期徒刑。
刑法第二百零三條
意圖供行使之用，而偽造、變造船票、火車、電車票或其他往來客票者，
處一年以下有期徒刑、拘役或三百元以下罰金。其行使之者亦同。
刑法第二百十六條
行使第二百十條至第二百十五條之文書者，依偽造、變造文書或登載不實事項或使登
載不實事項之規定處斷。
刑法第三百三十九條
意圖為自己或第三人不法之所有，以詐術使人將本人或第三人之物交付者，處五年以
下有期徒刑、拘役或科或併科一千元以下罰金。
以前項方法得財產上不法之利益或使第三人得之者，亦同。
前二項之未遂犯罰之。
